【裁判字號】    95,易,2513
【裁判日期】    951012
【裁判案由】    違反著作權法
【裁判全文】
臺灣臺中地方法院刑事判決              95年度易字第2513號
公  訴  人  臺灣臺中地方法院檢察署檢察官
被      告  丙○○
上列被告因違反著作權法案件，經檢察官提起公訴（九十五年度
偵字第二二五三八號），被告於準備程序就被訴事實為有罪之陳
述，本院合議庭裁定由受命法官獨任進行簡式審判程序，並予判
決如下：
    主    文
丙○○明知係侵害著作財產權之光碟重製物而散布，處有期徒刑
陸月，如易科罰金以新台幣貳仟元折算壹日；緩刑貳年。
扣案盜版視聽著作光碟合計貳拾陸片、宣傳目錄玖張及電腦主機
壹台，均沒收。
    犯罪事實
一、丙○○前無不法犯罪前科紀錄，素行尚佳，明知韓劇「這該
    死的愛」、「威尼斯戀人」、「餅乾老師星星糖」等影音視
    聽著作，係基林企業有限公司（下稱基林公司）向香港商亞
    太星空傳媒有限公司臺灣分公司取得在臺專有發行及重製錄
    影帶、光碟權利之視聽著作物，未經基林公司之同意或授權
    ，不得擅自重製或銷售；惟丙○○為貪圖不法利益，竟未經
    基林公司之同意或授權，仍基於反覆、延續散布侵害著作財
    產權之重製光碟之單一行為決意，先於不詳時間，在雅虎奇
    摩拍賣網站上購入上開韓劇影片之盜版重製光碟後，自民國
    九十五年七月十日起，在其原臺中縣大里市○○路七八巷二
    ０號住處內，利用電腦連結網路，透過雅虎奇摩拍賣網站，
    以代號「Ｚ000000000」拍賣帳號刊登以每片八十
    元之代價販賣上揭盜版光碟之訊息，迨不特定買受人以丙○
    ○所刊載之「jenj.hueyju@msa.hinet.net」電子信箱與其
    聯絡，並表示有意購買，且將貨款匯入丙○○所開設之華南
    商業銀行股份有限公司（下稱華南商業銀行）帳號0000
    00000000號帳戶內後，丙○○即以郵局包裹方式將
    買受人所購買之上揭盜版光碟，併同宣傳目錄寄送至買受人
    指定之處所，而以此方法散布侵害上開著作權之盜版重製光
    碟多次。嗣經基林公司派員以「賴駿瑞」之名義佯裝買家，
    上網以上揭方式向丙○○購得「這該死的愛」之非法重製光
    碟片一套合計四片後，即報警處理。員警旋於九十五年八月
    十二日十五時四十分許，持搜索票至前開丙○○之原住處搜
    索查獲，並扣得其所有，供犯本件犯罪所用「這該死的愛」
    盜版影音光碟二套合計八片、「威尼斯戀人」盜版影音光碟
    二片、「餅乾老師星星糖」盜版影音光碟一套合計十六片、
    宣傳目錄九張、用以連結網路刊載販售盜版影音光碟訊息之
    電腦主機一台與非供本件犯罪所用之燒錄機二台等物。
二、案經基林公司訴由內政部警政署保安警察第二總隊第一大隊
    第二中隊報請臺灣臺中地方法院檢察署檢察官偵查起訴。
    理    由
一、上揭犯罪事實，業據被告丙○○迭於警詢、偵查及本院準備
    程序、審理中均自白不諱，核與告訴人基林公司代理人甲○
    ○於警詢中指述之情節相符（見警卷第五頁至第七頁），並
    有臺北市政府營利事業登記證影本、錄影節目審查合格證明
    書、授權書、許可契約書、前揭被告所開設華南商業銀行帳
    戶之存摺交易明細影本及雅虎奇摩「Ｚ000000000
    」拍賣網站列印資料等件在卷（見警卷第一０頁至第三五頁
    、第六一頁至第六四頁、第六六頁至第七０頁），暨「這該
    死的愛」盜版影音光碟二套合計八片、「威尼斯戀人」盜版
    影音光碟二片、「餅乾老師星星糖」盜版影音光碟一套合計
    十六片、宣傳目錄九張、用以連結網路刊載販售盜版影音光
    碟訊息之電腦主機一台等物扣案可資佐證，足認被告前揭自
    白確與客觀事實相符，堪予採信。是本件事證至臻明確，被
    告犯行洵堪認定。
二、核被告丙○○所為，係犯著作權法第九十一條之一第三項前
    段之明知係侵害著作財產權之光碟重製物而散布罪。另刑事
    法若干犯罪行為態樣，本質上原具有反覆、延續實行之特徵
    ，立法時既予特別歸類，定為犯罪構成要件之行為要素，則
    行為人基於概括之犯意，在密切接近之一定時、地持續實行
    之複次行為，倘依社會通念，於客觀上認為符合一個反覆、
    延續性之行為觀念者，於刑法評價上，即應僅成立一罪，俾
    免有重複評價、刑度超過罪責與不法內涵之疑慮；學理上所
    稱「集合犯」之職業性、營業性或收集性等具有重複特質之
    犯罪均屬之，例如經營、從事業務、收集、販賣、製造、散
    布等行為概念者是，此有最高法院九十五年度台上字第一０
    七九號判決意旨可資參照。被告之散布前揭盜版光碟片之營
    業性行為，係在密集期間內以相同之方式持續進行，未曾間
    斷，是此散布光碟片之犯行，即具有反覆、延續實行之特徵
    ，從而在行為概念上，縱有多次販賣而散布之舉措，仍應評
    價認係包括一罪之集合犯，併此敘明。爰審酌被告枉顧前揭
    韓劇之影音著作係他人辛苦之智慧結晶，竟為圖不法利益而
    逕加散布，無視政府大力宣導尊重他人智慧財產權之法令，
    攫取著作財產權人應得之利益，已對著作權人之權益造成損
    害，並擾亂市場秩序，影響我國致力保護智慧財產權之國際
    名譽；惟衡酌被告遭查扣之盜版光碟僅二十餘片，其犯後已
    與告訴人基林公司達成和解，並賠償告訴人之損害，有和解
    書一份在卷可憑（見本院卷第三０頁），且其於本件犯罪之
    動機、目的尚屬單純，販售而散布之期間歷時非長，犯罪手
    段平和，犯後又坦認犯行，態度尚稱良好等一切情狀，量處
    如主文所示之刑，並諭知易科罰金之折算標準。末查，被告
    前未曾因故意犯罪受有期徒刑以上刑之宣告，此有臺灣高等
    法院被告前案紀錄表在卷可按，其為本件犯行固值非難，然
    因散布之數量不多，對告訴人所肇致之具體損害並非至鉅，
    被告一時失慮而罹刑典，事後已與告訴人達成和解，以金錢
    賠償告訴人之損失，亦見前述，其於本院又對犯情未加隱晦
    ，犯後態度良好，顯見被告深刻之悔意，其經此偵審程序及
    有期徒刑之宣告後，應能知所警惕而信無再犯之虞，本院因
    認對被告所宣告之刑，以暫不執行為適當，爰併予宣告緩刑
    二年，用啟自新。
三、另扣案之前揭「這該死的愛」盜版影音光碟二套合計八片、
    「威尼斯戀人」盜版影音光碟二片、「餅乾老師星星糖」盜
    版影音光碟一套合計十六片（以上盜版影音光碟合計二十六
    片）、宣傳目錄九張、用以連結網路刊載販售盜版影音光碟
    訊息之電腦主機一台為供被告丙○○犯本件犯罪所用之物，
    不以屬於犯人者為限，爰俱依著作權法第九十八條之規定，
    併為沒收之諭知。至扣案燒錄機二台，因經查並無積極事證
    足認被告有重製盜版光碟之犯行，是該燒錄機二台即與被告
    犯行無直接關聯性，既非供本件犯罪所用，核即與沒收要件
    未符，自不得併予宣告沒收，應附此敘明。
據上論斷，應依刑事訴訟法第二百七十三條之一第一項、第二百
九十九條第一項前段，著作權法第九十一條之一第三項前段、第
九十八條，刑法第十一條、第四十一條第一項前段、第七十四條
第一項第一款，判決如主文。
本案經檢察官乙○○到庭執行職務。
中    華    民    國    95    年    10    月    12    日
                  刑事第一庭  法  官  陳思成
上正本證明與原本無異。
如不服本判決，應於送達後十日內向本院提出上訴狀（須附繕本
），上訴於臺灣高等法院臺中分院。
                              書記官  王嘉麒
中    華    民    國    95    年    10    月    12    日
附錄論罪科刑法條
著作權法第九十一條之一第二、三項
明知係侵害著作財產權之重製物而散布或意圖散布而公開陳列或
持有者，處三年以下有期徒刑，得併科新臺幣七萬元以上七十五
萬元以下罰金。
犯前項之罪，其重製物為光碟者，處六月以上三年以下有期徒刑
，得併科新臺幣二十萬元以上二百萬元以下罰金。但違反第八十
七條第四款規定輸入之光碟，不在此限。


司法院資訊處製作；財團法人民間司法改革基金會備份。
